【裁判字號】    89,小上,5
【裁判日期】    890112
【裁判案由】    給付管理費
【裁判全文】
臺灣嘉義地方法院民事裁定  八十九年度小上字第五號
    上  訴  人  公園綠庭管理委員會
    法定代理人  甲○○
    被  上訴人  乙○○
右當事人間請求給付管理費事件，上訴人對於民國八十八年十二月一日本院嘉義簡易
庭八十八年度嘉小字第三九二號第一審判決提起上訴，本院裁定如左：
    主      文
上訴駁回。
第二審訴訟費用由上訴人負擔。
    理      由
一、按對於小額程序之第一審判，得上訴或抗告於管轄之地方法院，其審判以合議行
    之，對於前項第一審裁判之上訴或抗告，非以其違法令為理由，不得為之，民事
    訴訟法第四百三十六條之二十四定有明文；復依同法第四百三十六條之三十二規
    定，第四百六十八條、第四百六十九條第一款至第五款於小額事件之上訴程序準
    用之，而依同法第四百六十八條規定，判決不適用法規或適用不當者，為違背法
    令，判決有同法第四百六十九條所列各款情形之一者，為當然違背法令。另按同
    法第四百三十六條之二十五規定，上訴狀內應記載上訴理由，表明下列各款事項
    ：(一)、原判決違背之法令及其具體內容；(二)、依訴訟資料可認為原判決有違法令
    之具體事實，是提起小額程序第二審上訴，如依民事訴訟法第四百六十八條規定
    ，以原判決有不適用法規或適用法規不當為上訴理由時，其上訴狀或理由書應有
    具體之指摘，並揭示該法規之條項或其內容，若係成文法以外之法則，應揭示該
    法則之旨趣，倘為司法院解釋、或本院之判例，則應揭示該判解之字號或其內容
    ，如依民事訴訟法第四百六十九條所列各款事由為提起上訴者，其上訴狀或理由
    書，應揭示合於該款之事實，上訴狀或理由書如未依此項方法表明，即難認為巳
    對第一審判決之違背法令有具體指摘，其上訴自難認為合法（最高法院七十一年
    台上字第三一四號判例可資參照）。
二、上訴意旨略以：(一)、被上訴人即被告乙○○於八十三年六月二十九日立切結書同
    意管理規則之第五章第八條第六項：不得藉故延遲或拒絕交繳管理費，否則同意
    接受管理委員會決定之任何罰則，如關閉水電等，並在管理總則認同管理委員會
    為大廈最高權力機構；(二)、本大廈依據管理規則規定選舉委員，召開委員會執行
    管理事務，委員會成立後，即按規定呈報市政府核備，於八十三年一月十四日核
    准在案，在八十四年六月二十八日公寓大廈管理條例頒布之前為合法之委員會組
    織；(三)、被告聲稱：八十四年一月收繳管理費之時，因建商對水電等設施尚未完
    成，不適合一般人居住，故未遷入，此純為不實之說，一派胡言，本大廈計全戶
    七十二戶，均在自立切結書下，不論空戶或進住戶均能按期繳納管理費；(四)、依
    委員會提供證據，所謂會議人數不過半，開會通知單未收到，委員會為不合法等
    爭執理由，已不復存在，故請維持訴訟標的管理費請求權求償被上訴人即被告自
    八十四年一月至八十六年十月積欠之管理費及遲延利息，以求公平，並保障全體
    所有權人權益云云。
三、經核上訴人之上開上訴理由，並未具體表明原審判決有何不適用法規、適用法規
    不當或民事訴訟法第四百六十九條各款之情形，難認對該判決之如何違背法令巳
    有具體之指摘，依首揭說明，應認其上訴為不合法。
四、據上論結，本件上訴為不合法，依民事訴訟法第四百三十六條之三十二第二項、
    第四百四十四條第一項、第九十五條、第七十八條、第四百三十六條之十九第一
    項裁定如主文。
中      華      民      國    八十九    年      一      月    十二      日
~B臺灣嘉義地方法院民事庭
~B    審判長法  官     王明宏
~B          法  官     馮保郎
~B          法  官     簡源希
右為正本係照原本作成。
本裁定不得抗告。
中      華      民      國    八十九    年      一      月      十三    日
~B    書記官  陳啟雄


司法院資訊處製作；財團法人民間司法改革基金會備份。
